【裁判字號】    89,易,2519
【裁判日期】    890908
【裁判案由】    違反就業服務法
【裁判全文】
臺灣高雄地方法院刑事判決                        八十九年度易字第二五一九號
    公  訴  人  臺灣高雄地方法院檢察署檢察官
    被      告  丙○○
右列被告因違反就業服務法案件，經檢察官提起公訴（八十九年度偵字第四一一三號
、八十九年度偵字第一一一六四號），本院判決如左：
    主  文
丙○○雇主違反不得聘僱未經許可外國人規定，其聘僱人數為一人，科罰金新台幣參
萬元，如易服勞役，以銀元參佰元即新台幣玖佰元折算壹日。
    事  實
一、丙○○明知未經向主管機關申請許可，不得聘僱或留用外籍人士在中華民國境內
    工作，竟自民國八十九年一月十九日起至同年五月五日止，以日薪新台幣（下同
    ）七百元之代價，聘僱越南籍之女子甲○○一人在其經營之高雄縣大寮鄉○○路
    ○段九三九號檳榔攤，擔任整理檳榔及販售檳榔之工作，嗣經轄區警員分別於八
    十九年一月十九日及同年五月五日，在上址查獲。
二、案經高雄縣警察局林園分局報請臺灣高雄地方法院檢察署檢察官偵查起訴。
  理  由
一、訊據被告丙○○矢口否認有何違反就業服務法之犯行，辯稱：甲○○是伊的朋友
    ，伊有僱用其他的員工，當時是因人手不足，所以請甲○○來幫忙，同時甲○○
    也向我太太學習如何包檳榔的技術，所以沒有給過甲○○錢，被查獲時伊的太太
    都有在攤位上，只是第一次剛好人不舒服去上廁所，而第二次在屋內休息，甲○
    ○在警訊中所言之七百元應是甲○○之前在大發工業區販賣檳榔之代價云云；惟
    查，證人即八十九年一月十九日查獲本件之警員乙○○到院證稱：因為職務關係
    經常往來高雄縣大寮鄉○○路，發現被告共計開了二家檳榔攤，可能有非法僱用
    外勞，所以在八十九年一月十九日前往盤查，查獲時只有甲○○一人在攤位上，
    沒有其他人在旁邊，被告和其朋友坐在屋內，日後因途經光明路時又見甲○○在
    檳榔攤位上，所以才請中派出所再去查訪等語（見本院八十九年七月十一日訊
    問筆錄）綦詳；而另一證人即八十九年五月五日查獲本件之中派出所警員楊正
    雄亦到院證述：因為之前被告有僱用外勞之情形，所以由林園分局交辦繼續調查
    ，當日我到檳榔攤時，只有甲○○在檳榔攤上，我有先在附近繞一圈，後來下車
    ，甲○○看到我們下車，立刻走進去，當時他太太在客廳，我是在被告家中製作
    筆錄，共計約一小時，在這一小時內，並無其他檳榔攤員工回來等語（見本院八
    十九年八月四日訊問筆錄）明確，則果係被告之妻要求甲○○前來幫忙，並傳授
    如何製作檳榔，豈有可能被告之妻均不在檳榔攤位上？再者，甲○○於八十九年
    一月十九日遭警查獲時，亦曾於警訊時自承：之前幫被告剎過檳榔，他（指被告
    ）拿七百元給我等語；經本院勘驗甲○○該次警訊錄音帶，錄音帶中雖並未有甲
    ○○自承收受七百元之錄音，然該次錄音帶錄音有中斷之情形，經本院傳訊製作
    該次警訊筆錄之警員陳志仲到院證稱：當時甲○○確實有說收過被告每天工作代
    價七百元，但是錄音時辦公室吵雜，錄音有中斷，我是依甲○○陳述紀錄，否則
    不可能知道七百元之價錢等語（見本院八十九年九月一日審判筆錄）明確，佐以
    況該次筆錄製作時，被告之友人張振安權充翻譯，並於警訊筆錄後簽名按捺指印
    ，顯見於八十九年一月十九日警訊時甲○○應有自承上情，雖證人甲○○事後於
    第二次警訊、偵訊及本院庭訊時均改稱未受被告僱用云云，應為迴護被告之詞，
    ，不足採信。此外，復有現場檢查紀錄表二紙在卷可資佐證，被告犯罪事證明確
    ，犯行實堪認定。
二、核被告丙○○所為，係犯違反就業服務法第五十三條第一款之罪，又因其聘僱人
    數為一人，爰依同法第五十八條第一項前段之規定處斷。公訴人雖認被告前開行
    為，時間緊接，所犯罪名相同，顯係出於概括之犯意為之，為連續犯，然在一定
    期間內僱佣他人，僅為單一之行為，尚難認被告因僱用甲○○從事工作多日，即
    認被告係連續犯上開罪名，公訴人恐有誤會，併此敘明。審酌被告犯罪後毫無悔
    意，猶執詞否認犯行，態度非佳，惟係因貪圖小利方罹本件犯行，所造成之損害
    亦非鉅大等一切情狀，量處如主文所示之罰金，併諭知易服勞役之折算標準，以
    為懲儆。
據上論斷，應依刑事訴訟法第二百九十九條第一項前段，就業服務法第五十八條第一
項、第五十三條第一款，刑法第十一條、第四十二條第二項，罰金罰鍰提高標準條例
第二條，現行法規所定貨幣單位折算新台幣條例第二條，判決如主文。
本案經檢察官楊慶瑞到庭執行職務。
中    華    民    國    八十九    年      九      月        八        日
                                  臺灣高雄地方法院刑事第六庭
                                      法  官    李怡諄
右正本證明與原本無異。
如不服本判決，應於判決送達後十日內，向本院提出上訴狀。
                                      書記官    陳福記
中    華    民    國      八十九      年      九      月      八        日
附錄本件論罪條文：
就業服務法第五十三條
雇主不得有左列行為：
一  聘僱或留用未經許可或許可失效之外國人。
二  以本人名義聘僱外國人為他人工作。
三  未經許可聘僱或留用他人所申請聘僱之外國人。
四  指派所聘僱之外國人從事申請許可以外之工作。
就業服務法第五十八條
違反第五十三條第一款、第二款或第三款規定，其聘僱或留用人數為一人者，處六月
以下有期徒刑、拘役或科或併科新台幣九萬元以下罰金；其聘僱或留用人數為二人以
上者，處三年以下有期徒刑、拘役或科或併科新台幣三十萬元以下罰金。
法人之代表人、法人或自然人之代理人、受僱人或其他從業人員，因執行業務犯前項
之罪者，除處罰其行為人外，對該法人或自然人亦科以前項之罰金。


司法院資訊處製作；財團法人民間司法改革基金會備份。
